【裁判字號】    90,勞訴,6
【裁判日期】    900620
【裁判案由】    給付退休金
【裁判全文】
臺灣彰化地方法院民事判決                              九十年度勞訴字第六號
    原      告  乙○○
    訴訟代理人  甲○○
    被      告  堅允製鎖工業有限公司
    法定代理人  丙○○
右當事人間請求給付退休金事件，本院判決如左：
    主      文
被告應給付原告新臺幣陸拾玖萬仟柒佰捌拾元，及自民國九十年四月二十八日起至
清償日止，按年息百分之五計算之利息。
訴訟費用由被告負擔。
本判決於原告以新臺幣貳拾萬伍仟元供擔保後得假執行。
    事      實
甲、原告方面：
  一、聲明：除假執行供擔保金額外，如主文所示。
  二、陳述：
      原告係民國 (下同)二十八年三月二日出生，自七十五年三月三日起受僱於被
      告公司為工人，迄至九十年三月七日原告自請退休之日，共計有年資十五年又
      五日，原告亦已年滿六十二歲，依勞動基準法第五十三條第一款及第五十五條
      第一項第一款規定，原告得自請退休，退休金給與標準以十五年計算，為三十
      個基數。又原告退休時之月平均工資為新臺幣  (下同)二萬三千一百二十六元
      ，應得之退休金為六十九萬三千七百八十元，屢向被告催討，均置之不理，為
      此提起本訴。
  三、證據：提出被告公司變更登記事項卡影本一件、勞工保險資料影本一件、戶籍
      謄本一件及及薪資袋影本六件為證。
乙、被告方面：
  一、聲明：原告之訴及其假執行之聲請駁回，訴訟費用由原告負擔。
  二、陳述：
    (一)目前公司經營不易，財務困難，無法給付原告之退休金。
    (二)對原告之工作年資已滿十五年，其申請退休時前六個月之月平均工資為二萬
        三千一百二十六元及原告提出之薪資袋，被告均無意見。
    理      由
一、原告主張右揭事實，已據其提出被告公司變更登記事項卡影本一件、勞工保險資
    料影本一件、戶籍謄本一件及及薪資袋影本六件為憑，核屬相符，亦為被告不爭
    執，原告之主張自堪為真實。
二、按勞工工作十五年以上年滿五十五歲者，得自請退休；又勞工之退休金給與標準
    ，按其工作年資，每滿一年給與二個基數，但超過十五年之工作年資，每滿一年
    給與一個基數；前項第一款退休金基數之標準，係指核准退休時一個月平均工資
    ；勞動基準法第五十三條第一款及第五十五條第一項第一款、第二項分別定有明
    文。本件原告在被告公司之工作年資已滿十五年，申請退休時年滿六十二歲，其
    退休時月平均工資為二萬三千一百二十六元乙節，業據被告自認在卷，則原告依
    勞動基準法上開法條規定，訴請被告給付十五年工作年資之退休金即三十個基數
    ，其金額為六十九萬三千七百八十元，及自本件起訴狀繕本送達被告之翌日即九
    十年四月二十八日起至清償日止，按年息百分之五計算之利息，洵屬有據，應予
    准許。
三、又原告陳明願供擔保聲請宣告假執行，核與法律規定相符，爰酌定相當擔保金額
    宣告之。
四、結論：本件原告之訴為有理由，依民事訴訟法第七十八條、第三百九十條第二項
    ，判決如主文。
中      華      民      國    九十      年      六      月    二十      日
                                    臺灣彰化地方法院民事第二庭
                                        法      官    林    金    灶
右為正本係照原本作成。
如對本判決上訴，應於判決送達後二十日內向本院提出上訴狀。
中      華      民      國    九十      年      六      月    二十      日
                                        法院書記官    邱    柏    滄


司法院資訊處製作；財團法人民間司法改革基金會備份。
